María Virginia Juarez **Full Stack Developer**

virginia.juarez1996@gmail.com

Cel. +54 1130967827 | Tigre, Buenos Aires - Argentina.

LinkedIn Github Portfolio

Full Stack Developer con experiencia en desarrollo web frontend y backend, gestión de identidad y acceso (IAM), y formación en ciencias. Especializada en JavaScript, React, Node.js, y bases de datos SQL y NoSQL. Habilidades sólidas en resolución de problemas, aprendizaje rápido y trabajo en equipo.

TECNOLOGÍAS

Frontend: HTML, CSS, Javascript, Typescript, React, Next.js, Redux, Tailwind CSS, MaterialUI, Ant

Design

Backend: Node.js, Express, PostgreSQL, MySQL, Sequelize, MongoDB

Herramientas: Git, Docker, Linux

EXPERIENCIA LABORAL

Full Stack Developer - HireHeroes.ai (Agosto 2024 – Octubre 2024)

- Desarrollo mayormente frontend para una plataforma de reclutamiento impulsada por IA que conecta candidatos con oportunidades laborales.
- Implementación de nuevas funcionalidades en la interfaz de usuario utilizando React y Next.is.
- Colaboración en un equipo ágil internacional para el desarrollo y mejora continua de la plataforma.

Full Stack Developer - Onestop Software (Agosto 2024 – Octubre 2024)

- Desarrollo full stack para una empresa de software que ofrece soluciones personalizadas a diversos clientes.
- Creación y mantenimiento de aplicaciones web utilizando React en el frontend y Node.js en el backend.

Ingeniera IAM Junior - Rakkau S.R.L (Mayo 2023 – Agosto 2024)

- Soluciones de Gestión de Identidad y Acceso
- Implementación y gestión de MidPoint, una plataforma IAM de código abierto de Evolveum.
- Utilizar Docker, Linux, Java, Groovy y XML para la personalización y extensión de MidPoint.
- Integración de MidPoint con bases de datos y aplicaciones para la sincronización de datos...

Ayudante de Cátedra - Universidad de Buenos Aires (Agosto 2018 - Agosto 2021)

Dictado de materias de Química Inorgánica.

Pasante de Investigación - INQUIMAE-CONICET (Febrero 2016 - Febrero 2020)

Colaboración con el grupo de investigación del Dr. Baraldo

Profesora de Inglés - Instituto Bloomsbury (Marzo 2015 - Diciembre 2016)

Clases para adolescentes, nivel A2/B1

PROYECTOS

Full Stack Web Developer – Espacio Azul Indigo (Febrero 2024)

- Diseño y desarrollo de una página web para un emprendimiento.
- Implementación de reseñas de usuarios sincronizadas con Google Forms y diseño responsive
- Tecnologías: JavaScript, Next.js, React, Tailwind CSS LINK

Full Stack Web Developer – CAMPY (Diciembre 2022 - Enero 2023)

- Desarrollo grupal de una aplicación de reservas para campings.
- Implementación de filtros complejos, mapas, pasarela de pagos, y múltiples dashboards.
- **Tecnologías:** TypeScript, React, Redux, Material UI, Node.js, Express, MySQL, Sequelize LINK

Full Stack Web Developer - FoodApp (Noviembre 2022 - Diciembre 2022)

- Desarrollo individual de una aplicación de recetas.
- Implementación de búsquedas, filtros combinados y formulario controlado.
- Tecnologías: React, Redux, CSS, Node.js, Express, PostgreSQL, Sequelize

FORMACIÓN ACADÉMICA

Full Stack Web Developer (Septiembre 2022 - Enero 2023) - Completo

Henry Bootcamp

Doctorado en Química (Marzo 2020 - Septiembre 2022) - Incompleto

• Facultad de Ciencias Exactas y Naturales - Universidad de Buenos Aires

Licenciatura en Química (Marzo 2014 - Diciembre 2019) - Completo

• Facultad de Ciencias Exactas y Naturales - Universidad de Buenos Aires

EDUCACIÓN COMPLEMENTARIA

Fundamentos de MidPoint (Evolveum) – Junio 2023 - Curso de 1 semana

Perfeccionamiento de Backend (Henry) – Mayo 2023 - Microservicios, Docker, MongoDB

Elementos esenciales de programación (Universidad de Buenos Aires) – Junio 2022 - Python

Beca Friends of Fulbright (University of Massachusetts, Amherst) - Enero 2020 - 6 semanas.

IDIOMAS

Español: Nativo Inglés: Avanzado

- Nivel C1 (Cambridge ESOL CAE 2013)
- Curso de 2 semanas de Inglés General Avanzado Bloomsbury International, Londres (2018)